臺灣高雄地方法院交通事件裁定　　　 100年度交聲字第2158號
原處分機關　交通部公路總局高雄區監理所
異　議　人
即受處分人　陳坤博
上列異議人即受處分人因違反道路交通管理處罰條例案件，對於
原處分機關即交通部公路總局高雄區監理所中華民國100年10月2
8日所為之處分（案號：高監自裁字第裁80-B00000000號裁決書
）聲明異議，本院裁定如下：
    主  文
異議駁回。
    理  由
一、原處分機關處分意旨略以：異議人即受處分人陳坤博（下稱
    異議人）於民國100年8月1日17時22分許，駕駛車牌號碼982
    1-ZL號自用一般小客車，於高雄市○○區○○路（單行道）
    行駛時，有「不按遵行之方向行駛」（逆向行駛）、「違反
    處罰條例之行為，拒絕停車接受稽查而逃逸」等違規行為，
    ，經高雄市政府警察局警掣開高市警交字第B00000000號舉
    發違反道路交通管理事件通知單（下稱舉發通知單），指定
    應到案日期為100年9月5日，異議人提出陳述，仍認前揭違
    規情事屬實，於100年10月28日，依道路交通管理處罰條例
    第45條第1款、第60條第1項、第63條第1項第1款、第85條第
    1項、違反道路交通管理事件統一裁罰基準及處理細則第45
    條第1項之規定，分別裁罰新臺幣（下同）900元（不按遵行
    之方向行駛部分）、3,000元（拒絕停車接受稽查而逃逸部
    分），並各記違規點數1點在案，並無違誤等語。
二、聲明異議意旨略以：罰單上記載「不服取締」，實際上係並
    未看到警察取締，莫名遭開罰，爰聲明異議，請求撤銷原處
    分等語。
三、按汽車駕駛人，爭道行駛而有不按遵行之方向行駛者，處60
    0元以上1,800元以下罰鍰；又駕駛汽車有違反道路交通管理
    處罰條例之行為，經交通勤務警察或依法令執行交通稽查任
    務人員制止時，不聽制止或拒絕停車接受稽查而逃逸者，除
    按各該條規定處罰外，處3,000元以上6,000元以下罰鍰，道
    路交通管理處罰條例第45條第1款、第60條第1項分別定有明
    文。次按汽車駕駛人有第45條、第60條第1項之情形者，除
    依原條款處罰鍰外，並各記違規點數1點，同條例第63條第
    1項第1款亦有明文。
四、本件異議人對有於上揭時、地，不按遵行之方向行駛之違規
    行為，固坦承在卷（見本院卷第24頁）。惟否認有何拒絕停
    車接受稽查而逃逸之違規行為，並以前情置辯。經查：
(一)、異議人有不按遵行之方向行駛之違規行為，逆向由北往南行
    駛高雄市○○區○○路，行經該路與九如一路、大順二路之
    交岔路口時，為警發現逆向之違規，並拍攝照片等情，業據
    異議人供認無訛，與證人即舉發員警鄭任評於本院調查時具
    結證述之情節相符（見本院卷第21頁），並有員警當庭提出
    採證照片1張、違規示意圖乙份在卷可稽（見本院卷第27、2
    8頁），而該建武路係單行道，行向係由南往北，被告駕駛
    車牌號碼9821-ZL號自用一般小客車，車頭卻係在建武路口
    往南方向，顯係逆向行駛，其有「不按遵行之方向行駛」之
    違規，甚為明確。
(二)、證人鄭任評員警於本院調查時證稱：看到異議人之車輛逆向
    ，即拿起相機拍照存證，並指揮不得左轉九如一路，當時站
    在中央分隔島處，距離異議人車輛約10至15公尺，因九如一
    路往大順二路係紅燈，車輛均停止，所站位置觀看異議人車
    輛並無視線上之阻礙，當時身穿制服及反光背心，並連續吹
    警哨及往異議人車輛處行走過去，以手勢示意停車，要走到
    該車時，異議人卻旋右轉往大順二路方向駛去；認為異議人
    有拒絕接受稽查而駕車逃逸之事實，係因觀其行向，停在路
    口應欲直行至大順陸橋，惟已經吹很多次警哨，異議人均無
    動作，但一走近該車輛，異議人旋即右轉往大順二路方向駛
    離等語（見本院卷第21至24頁），佐諸採證照片，異議人所
    駕駛之車輛在建武路逆向之街角路口處，當時九如一路上之
    車輛在停止線後方停等紅燈，往建武路方向之車輛僅機車1
    輛，且已在異議人車輛後方之建武路口處，即異議人前方路
    口相當淨空，無車水馬龍之車輛疾駛聲，視線上亦無遮蔽之
    情形，以駕駛人於駕駛時均會注意車前狀況及四周之車流動
    態，對於相當淨空之前方路口，出現連續警哨聲，應不至於
    毫無聽聞，縱未聽及，然員警亦已驅步向前，況有穿著制服
    及反光背心，往車輛方向走來，顯在異議人之視線範圍內，
    理應會注意及此，然該車卻在員警靠近時，無預警地往右轉
    彎駛離，容有因違規在先，見警前來而心虛立即駛離之情狀
    ，再衡以證人雖為本件舉發員警，惟其到庭所陳述之上開舉
    發經過，經查無違反經驗或論理法則之處，且遍查本件卷存
    證據資料，亦無任何積極證據足以證明其前揭所述係虛偽不
    實，尚無足可顯信其陳述不可採信之品性證據或前科證據存
    在，自不得僅因其為本件開單舉發異議人之員警，即遽予否
    認其等上開證述之可信性。且所述本件舉發經過事實具體明
    確，復為其所親身見聞，則其本身即為證人，而為證據方法
    之一種。再參以證人為承辦員警，不過適巧執行勤務過程中
    發現異議人前揭違規，其與異議人既不相識，又無前隙，當
    無甘冒涉犯偽證罪之風險，蓄意構陷異議人有此交通違規之
    理。員警執行公務，本身即受有行政懲處責任之監督，其到
    庭具結作證，更係以刑事責任擔保其證言之真實性。異議人
    執以未見員警在場取締等語，尚不足為其有利之認定。
五、綜上所述，異議人確有「不按遵行之方向行駛」、「違反處
    罰條例行為，拒絕停車接受稽查而逃逸」之2違規行為。原
    處分機關依據道路交通管理處罰條例第45條第1款、第60條
    第1項、第63條第1項第1款、第85條第1項、違反道路交通管
    理事件統一裁罰基準及處理細則第45條第1項之規定，分別
    裁罰900元（不按遵行之方向行駛部分）、3,000元（拒絕停
    車接受稽查而逃逸部分），並各記違規點數1點，於法並無
    不合。本件異議為無理由，應予駁回。
據上論斷，應依道路交通管理處罰條例第87條第2項，道路交通
事件處理辦法第18條，裁定如主文。
中    華    民    國   100    年    11    月    30    日
                  交通法庭  法  官  林青怡
以上正本證明與原本無異。
如不服本裁定，應於收受送達後5 日內向本院提出抗告狀。
中    華    民    國   100    年    12    月    2     日
                            書記官  蔡淑貞